JOSÉ LUIS MARMOLEJO LÓPEZ

DESARROLLADOR WEB

PERFIL

Soy un desarrollador web especializado en Front-End y Back-End. He trabajado en proyectos tanto individuales como en equipo, y siempre me aseguro de seguir las mejores prácticas de desarrollo y de cumplir los estándares web actuales.



CONTACTO



Jlml.04@hotmail.com



871 396 0958



Lerdo, Durango



www.github.com/yetaro



https://www.linkedin.com/in/luismarmolejo/



HABILIDADES

C# / Asp.Net

HTML / CSS

Azure

JavaScript

React

Laravel

SQL Server / MySQL

GIT / GitHub



IDIOMAS

Español

Inglés (Certificado por iTEP)



EXPERIENCIA PROFESIONAL

INSTITUTO NACIONAL ELECTORAL – Técnico de Datos.

DIC 2023 – JUN 2024 (Por contrato definido) - Torreón, Coahuila.

- Configuración de redes, espacio de computo y cableado estructurado.
- Uso de SQL Server para consultas de informacion.
- Soporte a aplicaciones de Dispositivos Móviles.
- Resolución de incidencias en paginas web de la empresa.

HUMAN STAFF - Desarrollador Web

MAR 2023 - DIC 2023 - Torreón, Coahuila,

- Desarrollo de Sistema Web de Viaticos implementando Asp.Net MVC, Figma, JavaScript, Bootstrap, SQL Server y IIS Web Deploy.
- Manejo de bases de datos SQL Server para creación de operaciones tales como Procedimientos almacenados.
- Creación de reportes utilizando SQL Server Reporting.
- Metodología de trabajo SCRUM.
- Control de versiones de proyectos utilizando GitHub.

LUJAN SOLUTIONS - Desarrollador Full-Stack

SEP 2021 - AGO 2022 (Por proyecto) - Torreón, Coahuila.

- Desarrollo de proyecto de página web de transportes implementando Laravel Framework, JavaScript y Figma.
- Conexión y manejo de base de datos utilizando MySQL.
- Control de versiones de proyecto utilizando GIT.
- Metodología de trabajo SCRUM.

DESARROLLO ECONOMICO GOMEZ PALACIO – Desarrollador web

JUN 2020 - ENE 2021 (Prácticas Profesionales) - Gómez Palacio, Durango.

- Desarrollo de página web de Bolsa de Trabajo utilizando Angular Framework.
- Implementación de diseño usando Bootstrap.
- Conexión a base de datos utilizando PhpMyAdmin.

EDUCACIÓN

Azure Data Factory Certification.

Udemy / Lerdo Durango 2023 - 2024

Desarrollo y Gestión de Software.

Universidad Tecnológica de la Laguna Durango. | Ingeniería.

Las Cuevas, Lerdo, Durango. 2020 - 2022

Tecnologías de la Información y Comunicación.

Universidad Tecnológica de la Laguna Durango. | Técnico.

Las Cuevas, Lerdo, Durango. 2018 - 2020

Portafolio Web

